臺灣板橋地方法院刑事判決　　　　　　　96年度訴字第1488號
公　訴　人　臺灣板橋地方法院檢察署檢察官
被　　　告　甲○○
　　　　　　　　　　〔另案於臺灣臺北監獄臺北分監執行〕
上列被告因違反毒品危害防制條例案件，經檢察官提起公訴〔９
６年度毒偵字第１３５３號、９６年度毒偵字第１５６０號〕；
本院合議庭裁定由受命法官獨任進行簡式審判程序，茲判決如下
：
    主  文
甲○○所犯如附表參所載之罪，各處如附表參「宣告罪刑」欄所
示之罪、刑；減為附表參「減得之刑」欄所示之刑；應執行有期
徒刑拾壹月，扣案如附表壹編號一、二、三、九、十所示物品，
沒收銷燬之，編號四、五、六、七、八、十一、十二所示物品，
均沒收。
　　事　實
壹、甲○○前於〔一〕民國〔下同〕８７年間，因施用毒品案〔
    臺灣板橋地方法院檢察署８７年度偵字第２７５５１號〕，
    經依法院裁定送勒戒處所觀察、勒戒後，認無繼續施用毒品
    之傾向，於８７年１２月３０日出勒戒所，復經公訴人處分
    不起訴。〔二〕９１年間，因竊盜案〔臺灣桃園地方法院檢
    察署９１年度偵字第５６１３號〕，經臺灣桃園地方法院判
    處有期徒刑參月，如易科罰金，以銀元參佰元折算壹日，緩
    刑貳年確定。〔三〕９４年間，因施用毒品案〔臺灣板橋地
    方法院檢察署９４年度核退毒偵字第１７９５號、９４年度
    核退毒偵字第２１６６號、９５年度毒偵字第２２９號〕，
    經依法院裁定送勒戒處所觀察、勒戒後，認無繼續施用毒品
    之傾向，於９５年３月３１日出勒戒所，復經公訴人處分不
    起訴。〔四〕９５年間，因持有毒品案〔臺灣板橋地方法院
    檢察署９５年度偵字第５２７號〕，經本院判處有期徒刑參
    月，如易科罰金，以銀元參佰元折算壹日確定。〔五〕９５
    年間，因施用毒品案〔臺灣板橋地方法院檢察署９５年度毒
    偵字第６３３９號〕，經本院就其施用第壹級、第貳級毒品
    犯行，依序判處有期徒刑捌月、有期徒刑肆月，並定執行刑
    為有期徒刑壹年確定。〔六〕９５年間，因施用毒品案〔臺
    灣板橋地方法院檢察署９５年度毒偵字第６４０８號〕，經
    本院就其施用第壹級、第貳級毒品犯行，依序判處有期徒刑
    柒月、有期徒刑參月，並定執行刑為有期徒刑捌月確定。〔
    七〕上列〔四〕、〔五〕、〔六〕所定徒刑，經本院９６年
    度聲字第１６０４號刑事裁定更定執行為有期徒刑壹年拾壹
    月確定，現在監執行中〔指揮書執畢日期為９８年４月４日
    〕。
貳、甲○○未見悔悟，於事實欄壹之〔三〕所示觀察勒戒執行完
    畢釋放後，伍年內，復分別〔壹〕基於施用第壹級毒品犯意
    ，於９６年２月５日晚上９時許，在臺北縣板橋市○○路９
    ３巷５號３樓住處，施用第壹級毒品海洛因壹次。〔貳〕基
    於施用第壹級毒品犯意，於９６年２月８日下午１０時３０
    分許〔起訴書載為同日下午４時３０分許〕為警採集尿液檢
    體前２６小時內某時，在不詳處所，施用第壹級毒品海洛因
　　壹次。〔參〕基於施用第貳級毒品犯意，於９６年２月６日
　  〔起訴書載為同年月日下午５時許〕為警採集尿液檢體前９
    ６小時內某時，在不詳處所，施用第貳級毒品安非他命壹次
    。〔肆〕基於施用第貳級毒品犯意，於９６年２月８日下午
　　１０時３０分許〔起訴書載為同日下午４時３０分許〕為警
　  採集尿液檢體前９６小時內某時，在不詳處所，施用第貳級
    毒品安非他命壹次。
參、嗣先後於〔壹〕９６年２月６日零時２０分許，在臺北縣板
    橋市○○路９３巷５號３樓門口，經警查獲，並扣得附表壹
    編號一、二、三所示毒品，甲○○所有附表壹編號六所示供
    其施用第壹級毒品所用之物、編號四、五、七、八所示供其
    施用第貳級毒品所用之物。〔貳〕９６年２月８日下午４時
    ３０分許，在臺北縣板橋市○○路９３巷５號３樓門口，經
    警查獲，並扣得附表壹編號九、十所示毒品，甲○○所有附
    表壹編號十一、十二所示供其施用第貳級毒品所用之物。
肆、案經臺北市政府警察局大安分局移送、臺北縣政府警察局海
    山分局報告臺灣板橋地方法院檢察署檢察官偵查起訴。
　　理　由
壹、上揭事實，業據被告坦承不諱〔參見本院備程序筆錄、簡式
    審判筆錄〕，被告到案後，經警採集尿液檢體，送驗後檢出
    安非他命類陽性反應、鴉片類陽性反應，此有臺北縣政府警
    察局海山分局毒品危害防制條例被移送者姓名暨代碼對照表
    、臺灣檢驗科技股份有限公司濫用藥物尿液檢驗報告、臺北
    市政府警察局偵辦毒品案件尿液檢體委驗單、臺灣尖端先進
    生技醫藥股份有限公司濫用藥物檢驗報告〔附９６年度毒偵
    字第１３５３號卷第２７頁、第５９頁，９５年度毒偵字第
    １５６０號卷第７４頁、第７５頁〕足稽，復有扣案如附表
　　壹所示物品、查獲現場照片、法務部調查局９６年３月２日
　  調科壹字第０９６２３０１５６１０號鑑定書、臺北市政府
    警察局大安分局查獲涉嫌毒品危害防制條例毒品鑑定報告書
  　〔附９６年度毒偵字第１３５３號卷第３１頁至第４６頁、
　　第６１頁，９６年度毒偵字第１５６０號卷第４９頁至第５
　  ８頁〕足佐。且查：
　　一、被告係於９６年２月６日經警採集其尿液檢體，有其警
　　　　詢筆錄足稽〔參見９６年度毒偵字第１３５３號卷第５
　　　　頁至第１０頁，起訴書犯罪事實欄載為９６年２月『５
　　　　日下午５時許』為警採集尿液檢體〕；另於９６年２月
　　　　８日下午１０時３０分許〔起訴書載為同日下午４時３
　　　　０分許〕為警採集尿液檢體〔參見９６年度毒偵字第１
  　　　５６０號卷第１４頁至第２０頁〕，爰認定並補正如事
    　　實欄；又起訴書犯罪欄「前段」業已記載「分別於９６
　      年２月５日晚間９時許，在其位於臺北縣板橋市○○路
        ９３巷５號３樓之住處，及同月８日下午４時３０分許
        為警採尿前２６小時內某時〔甲○○前次被查獲釋放後
        ，本次採尿回溯２６小時內〕，在不詳處所施用第壹級
        毒品海洛因；」，則『後段』記載：『又在９６年２月
        ５日下午５時許、同月８日下午４時３０分許，為警採
　　　　尿前９６小時內某時，在不詳處所，分別施用第壹級毒
  　　　品海洛因、第貳級毒品安非他命』，其中施用第壹級毒
        品海洛因部分，應係重複記載，爰據公訴真意審結如事
        實欄。
    二、人體施用甲基安非他命後，其主要代謝物中，未改變型
        態之甲基安非他命佔施用劑量達百分之４３，安非他命
        則約為百分之５；人體若係施用安非他命後，主要代謝
        物中則有未改變型態之安非他命，但無甲基安非他命，
        此經法務部調查局以９３年５月４日調科壹字第０９３
        ６２４１３９８０號函釋明在案。足見人體若施用安非
        他命，其尿液代謝物不可能出現甲基安非他命，惟人體
        若施用甲基安非他命，其尿液代謝物除主要有甲基安非
        他命外，亦可能有少量之安非他命。是被告之尿液除呈
        現甲基安非他命之陽性反應外，其濃度亦甚高，依上開
        函示，被告自不可能係施用安非他命，而應係施用甲基
        安非他命〔起訴書為施用安非他命〕，亦補正如事實欄
        。
　　三、本件事證明確，被告之上揭犯行，堪予認定。
貳、核被告所為，如事實欄貳─〔壹〕、〔貳〕所示犯行，係犯
    毒品危害防制條例第１０條第１項之施用第壹級毒品罪。如
    事實欄貳─〔參〕、〔肆〕所示犯行，係犯同法條第２項之
    施用第貳級毒品罪；其因施用而持有第壹、貳級毒品之低度
    行為，依序為施用第壹級毒品、施用第貳級毒品之高度行為
    所吸收，均不另論罪；所犯上開肆罪犯意各別，應分論併罰
    ；末按被告犯罪時間在９６年４月２４日以前，應按中華民
    國九十六年罪犯減刑條例規定減其宣告刑二分之一。爰審酌
    被告犯罪之動機、目的、手段、所致之損害，暨犯罪後態度
    等一切情狀，量處如主文所示之刑，並諭知減得之刑，暨定
    其應執行之刑。
參、扣案如附表壹編號一、二、三、九、十所示物品，係查獲之
    毒品，依法諭知沒收銷燬之，扣案如附表壹編號四、五、六
    、七、八、十一、十二所示物品，係被告所有供其犯本罪所
    用之物，分依附於所處主刑諭知沒收。扣案如附表貳所示之
    物，非供被告犯施用第壹、貳級毒品使用之物，復非違禁物
    ，爰不為沒收之諭知。
肆、退回併辦部份：
　　一、臺灣板橋地方法院檢察署移送併辦之９６年度毒偵字第
　　　　３５６２號毒品危害防制條例案，意旨略以：甲○○前
　　　　因施用毒品案件，經本院裁定送觀察勒戒後，認無繼續
　　　　施用之傾向，由本署檢察官於９５年３月３１日，以９
  　　　５年度毒偵字第２２９號、９４年度核退毒偵字第１７
    　　９５號、第２１６６號為不起訴處分在案。詎其仍未戒
      　除毒癮，明知海洛因、安非他命係現行之毒品危害防制
        條例所列之第壹、貳級毒品，不得非法施用、持有，仍
        基於觀察勒戒執行完畢後五年內，接續施用海洛因、安
        非他命之犯意，於９６年５月４日晚間６時許，在臺北
        縣新莊市○○○路８５之３號３樓３０１室，分別施用
        第壹級毒品海洛因、第貳級毒品安非他命，嗣於９６年
        ５月４日晚間１０時４０分許，在為警，並扣得第壹級
        毒品海洛因１９包〔共計淨重１５．５公克〕、第二級
　　　　毒品安非他命２１小包〔共計淨重２０．４公克〕、安
  　　　非他命吸食器１個，因認被告尚涉此部分施用第壹、貳
　　　　級毒品罪，且與本判決事實欄所示犯行，有接續犯之裁
  　　　判上壹罪關係，爰移請併案審理。
  　二、查：所謂包括壹罪，係指包含接續犯、集合犯等各種犯
　　　　罪類型之實質上壹罪而言。所謂接續犯，必須行為人主
  　　　觀上出於單一犯意，而其客觀行為分為數個舉動接續進
　　　　行，且各舉動在時間、空間上有密切之關係，並持續侵
　　　　害同一法益，以實現一個犯罪構成要件而言。惟查，被
　　　　告所犯如併辦意旨所示施用第、壹貳級毒品犯行，屬完
　　　　整之施用毒品犯行，而非僅係出於單一施用毒品犯意下
　　　　之數個舉動，且與前開論罪科刑部分之犯罪時間已相隔
　　　　將近參個月之久，業有明顯之區隔，並無時間上密切關
　　　　係之可言，在無積極事證足認其犯罪地點係在同一或密
　　　　接之場所，衡情實難認兩者間具有接續犯之包括壹罪關
　　　　係；又所謂集合犯，係指立法者在犯罪構成要件所描述
　　　　或預設之該當行為，本即具有不斷反覆實施之特性而言
　　　　，例如『經營』、『收集』、『常業』等犯行，自其構
　　　　成要件之描述，本即有反覆為同一行為之意義。而施用
  　　　毒品犯行之構成要件行為係『施用』，於立法者之立法
　　　　描述中，實難認有反覆為同一行為之含意在內，雖施用
　　　　毒品之行為顯可能係成癮之依賴行為，而另有符合所謂
　　　　『習慣犯』〔或『慣行犯』〕之學理上概念，但此種概
　　　　念終與集合犯之概念非屬一致，更無從僅以施用毒品者
　　　　極易有成癮性，而認該構成要件本質上含有『習慣性』
　　　　反覆為同一施用行為之意涵。如以接續犯或集合犯之包
　　　　括壹罪概念，無限制地統括被告所有施用毒品行為，亦
　　　　與刑法刪除連續犯規定之意旨有違，實非所宜。綜上，
  　　　自難認移送併辦部分與前開論罪科刑之部分成立所謂接
　　    續犯〔或集合犯〕之包括壹罪關係。
　　三、移送併辦部分，非起訴效力所及，本院無從審究，應退
  　　　由公訴人續行偵查。
據上論斷，應依刑事訴訟法第２７３條之１第１項、第２９９條
第１項前段，毒品危害防制條例第１０條第１項、第２項、第１
８條第１項前段，刑法第１１條前段、第５１條第５款、第３８
條第１項第２款，中華民國九十六年罪犯減刑條例第２條第１項
第３款、第７條、第１０條，判決如主文。
本案經檢察官蔡元仕到庭執行職務。
中　　華　　民　　國　　96　　年　　9 　　月　　3 　　日
                  刑事第一庭　法　官    陳福來
以上正本證明與原本無異。
如不服本判決應於送達後10日內向本院提出上訴狀。
                            　書記官    林兆嘉
中　　華　　民　　國　　96　　年　　11　　月　　13　　日
附表壹：
┌──┬──────┬──────┬─────────────┐
│編號│品        名│數        量│備                      註│
├──┼──────┼──────┼─────────────┤
│一  │安非他命    │壹小包〔淨重│一、９６年度毒偵字第１３５│
│    │            │壹公克〕　  │    ３號扣案。            │
│　  │            │　          │二、員警在臺北縣板橋市重慶│
│    │            │　          │    路９３巷５號３樓門口起│
│    │            │            │    獲。                  │
├──┼──────┼──────┼─────────────┤
│二  │安非他命　　│捌小包〔合計│一、９６年度毒偵字第１３５│
│    │　          │淨重陸點伍公│    ３號扣案。            │
│　  │　          │克〕        │二、員警在臺北縣板橋市重慶│
│    │　          │　          │    路９３巷５號３樓起獲。│
├──┼──────┼──────┼─────────────┤
│三、│海洛因　　　│合計淨重參點│一、９６年度毒偵字第１３５│
│    │　          │壹玖公克〔空│    ３號扣案。            │
│　  │            │包裝總重貳點│二、員警在臺北縣板橋市重慶│
│    ├──────┤壹陸公克〕  │    路９３巷５號３樓起獲。│
│　  │摻有海洛因香│　　　　　　│三、法務部調查局９６年３月│
│    │菸          │　　　      │    ２日調科壹字第０９６２│
│    │            │            │    0000000號鑑定書│
│    │            │            │    〔附９６年度毒偵字第１│
│    │            │            │    ３５３號卷第６１頁。  │
├──┼──────┼──────┼─────────────┤
│四、│安非他命吸食│壹個　　　  │９６年度毒偵字第１３５３號│
│    │器　        │            │扣案。                    │
├──┼──────┼──────┤                          │
│五　│玻璃球　    │參個        │                          │
├──┼──────┼──────┤                          │
│六  │海洛因殘渣袋│拾肆個      │                          │
├──┼──────┼──────┤                          │
│七  │分裝袋      │參佰肆拾玖個│                          │
├──┼──────┼──────┤                          │
│八  │吸管提撥器  │壹支        │                          │
├──┼──────┼──────┼─────────────┤
│九  │海洛因      │貳拾捌小包〔│一、９６年度毒偵字第１５６│
│    │            │總淨重貳點貳│    ０號扣案。            │
│    │            │肆公克      │二、臺北市政府警察局大安分│
│    │            │            │    局查獲涉嫌毒品危害防制│
│    │            │            │    條例毒品鑑定報告書附９│
│    │            │            │    ６年度毒偵字第１５６０│
│    │            │            │    號卷第５８頁。        │
├──┼──────┼──────┼─────────────┤
│十  │安非他命    │參拾肆小包〔│一、９６年度毒偵字第１５６│
│    │            │總淨重貳陸點│    ０號扣案。            │
│    │            │柒公克〕    │二、臺北市政府警察局大安分│
│    │            │            │    局查獲涉嫌毒品危害防制│
│    │            │            │    條例毒品鑑定報告書附９│
│    │            │            │    ６年度毒偵字第１５６０│
│    │            │            │    號卷第５７頁。        │
├──┼──────┼──────┼─────────────┤
│十一│分裝袋      │伍佰壹拾個  │９６年度毒偵字第１５６０號│
├──┼──────┼──────┤扣案。                    │
│十二│分裝勺      │貳支        │                          │
└──┴──────┴──────┴─────────────┘
附表貳：
┌──┬──────┬──────┬─────────────┐
│編號│品        名│數        量│備                      註│
├──┼──────┼──────┼─────────────┤
│一  │電子秤　    │貳台　　　　│９６年度毒偵字第１３５３號│
│    │            │　　　　　  │扣案。                    │
├──┼──────┼──────┼─────────────┤
│二  │電子磅秤    │壹台        │９６年度毒偵字第１３５３號│
│    │            │            │扣案。                    │
└──┴──────┴──────┴─────────────┘
附表參：
┌──┬────────┬────────┬─────────┐
│編號│犯　罪　事　實  │宣　告　罪　刑  │　減　得　之　刑  │
├──┼────────┼────────┼─────────┤
│一  │事實欄貳─〔壹〕│甲○○施用第壹級│減為有期徒刑肆月，│
│    │        　      │毒品，處有期徒刑│扣案如附表壹編號三│
│    │                │捌月，扣案如附表│所示物品，沒收銷燬│
│    │                │壹編號三所示物品│之，編號六所示物品│
│    │                │，沒收銷燬之，編│，沒收。　        │
│    │                │號六所示物品，沒│                  │
│    │                │收。　          │                  │
├──┼────────┼────────┼─────────┤
│二  │事實欄貳─〔貳〕│甲○○施用第壹級│減為有期徒刑肆月，│
│    │        　      │毒品，處有期徒刑│扣案如附表壹編號九│
│    │                │捌月，扣案如附表│所示物品，沒收銷燬│
│    │                │壹編號九所示物品│之。              │
│    │                │，沒收銷燬之。  │                  │
├──┼────────┼────────┼─────────┤
│三  │事實欄貳─〔參〕│甲○○施用第貳級│減為有期徒刑貳月，│
│    │        　      │毒品，處有期徒刑│扣案如附表壹編號一│
│    │                │肆月，扣案如附表│、二所示物品，沒收│
│    │                │壹編號一、二所示│銷燬之，編號四、五│
│    │                │物品，沒收銷燬之│、七、八所示物品，│
│    │                │，編號四、五、七│沒收。            │
│    │                │、八所示物品，沒│                  │
│    │                │收。            │                  │
├──┼────────┼────────┼─────────┤
│四  │事實欄貳─〔肆〕│甲○○施用第貳級│減為有期徒刑貳月，│
│    │        　      │毒品，處有期徒刑│扣案如附表壹編號十│
│    │                │肆月，扣案如附表│所示物品，沒收銷燬│
│    │                │壹編號十所示物品│之，編號十一、十二│
│    │                │，沒收銷燬之，編│所示物品，沒收。  │
│    │                │號十一、十二所示│                  │
│    │                │物品，沒收。    │                  │
└──┴────────┴────────┴─────────┘
附錄壹：本件論罪科刑參考法條：
毒品危害防制條例第１０條
施用第一級毒品者，處六月以上五年以下有期徒刑。
施用第二級毒品者，處三年以下有期徒刑。
附錄貳：告訴人、被害人、被告上訴權利告知書：
一、如果您是告訴人或被害人而對本判決不服，請書具不服的理
    由狀，向臺灣板橋地方法院檢察署提出聲請，請求檢察官上
    訴。但要注意可以上訴的期間只有１０天，而且這項可以上
    訴的期間，是以檢察官收受判決正本的日期起算，不是從您
    收到判決以後起算。
二、如果您是被告而對本判決不服，可以在您收到判決後１０天
    內提起上訴，而上訴的目的，既然是希望改變原來的判決，
    所以您的上訴狀一定要記載上訴的具體理由。
三、如果您是被告，也可以在１０天的上訴期間內，先行提出上
    訴狀，但要注意在１０天上訴期間屆滿後的２０天內，向原
    來判決的法院，補提上訴理由狀。
四、如果您有什麼訴訟程序的疑問，可以就近到任何法院的聯合
    服務中心洽詢，也可以依照法律扶助法的規定，向法律扶助
    基金會請求法律扶助。
    法律扶助基金會板橋分會
    　　　地址：臺北縣板橋市○○路○段268號10樓
　　　　　電話：(00)0000-0000
　　　　　傳真：(00)0000-0000
          Email:banciao@laf.org.tw
    法律扶助基金會臺北分會
　　　    地址：臺北市○○○路○段200號6樓
　　　　　電話：(00)0000-0000
　　　　　傳真：(00)0000-0000
　　　　　Email:taipei@laf.org.tw
